--- 
title: "Data visualisation Style guide"
author: "BDA"
date: "`r Sys.Date()`"
site: bookdown::bookdown_site
output: bookdown::gitbook
documentclass: book
bibliography: [book.bib, packages.bib]
biblio-style: apalike
link-citations: yes
github-repo: rstudio/bookdown-demo
description: "Style guide"
---

# Prerequisites

> Ce guide est établie suivant la préférence de notre société et alimenter suivant les expériences que nous avons eux. Les elements cités dans ce guide est valable pour les cadres dont lesquelles ont effectuent une data visualisation: Dash, rapport d'analyse, résultats de modélisation, ...pour que ça soit consistent.

```{r include=FALSE}
# automatically create a bib database for R packages
knitr::write_bib(c(
  .packages(), 'bookdown', 'knitr', 'rmarkdown'
), 'packages.bib')
```

<!--chapter:end:index.Rmd-->

# Introduction {#intro}

Ce document présente une guide pour standardiser notre format, design et présentation des informations dans les composants de nos data visualisation: graphes, tables, diagrammes, ... Ce guide inclus quel type de composant pourquoi et comment

## Présentation des Insights

"Insights" sont : **ceux qui sont appris pour améliore le business** à partir des informations et de l'analyse de données.

Il faut faire la différence entre Data, Informations/ Observations et Insight.

L'objectif est de comprendre ce qui se passe dans une situation donnée et précise pour prendre de meilleures décisions et améliorer le business.

::: {.alert .alert-warning .alert-dismissible .fade .show .center}
**Insight** = Analyse + Informations
:::

::: {.alert .alert-success .alert-dismissible .fade .show .center}
<h4 class="alert-heading">

Propriétés:

</h4>

-   Contiennent de nouvelles informations
-   Se focalisent sur une contexte bien établie
-   Fournissent des avantages pour le business
-   Peuvent être quantifiable
-   Sont actionnables: accompagnés d'actions
:::

:::{.list-group}

:::

## References

```{r nice-fig, fig.cap='Here is a nice figure!', out.width='80%', fig.asp=.75, fig.align='center'}
par(mar = c(4, 4, .1, .1))
plot(pressure, type = 'b', pch = 19)
```

Reference a figure by its code chunk label with the `fig:` prefix, e.g., see Figure \@ref(fig:nice-fig). Similarly, you can reference tables generated from `knitr::kable()`, e.g., see Table \@ref(tab:nice-tab).

```{r nice-tab, tidy=FALSE}
knitr::kable(
  head(iris, 20), caption = 'Here is a nice table!',
  booktabs = TRUE
)
```

You can write citations, too. For example, we are using the **bookdown** package [@R-bookdown] in this sample book, which was built on top of R Markdown and **knitr** [@xie2015].

<!--chapter:end:01-intro.Rmd-->

# Couleurs

Quelles couleurs doivent être utilisées et que signifie chaque couleur dans la palette (les couleurs qui sont compatibles entre eux). 

<!--chapter:end:02-couleurs.Rmd-->

# Les graphiques

Comment choisir le type de graphique adapté à la collection de données et au informations à communiquer. (Un tableau récap + Lien vers les notebooks)
Pour chaque type de graphe (les plus utilisés) Comment les formater et exposer les informations pour chaque type de graphe.

<!--chapter:end:03-graphiques.Rmd-->

# Les légendes

Que représente les légendes et comment on les dispose selon le type de graphe.

<!--chapter:end:04-legend.Rmd-->

# Design particuliers
- Les données prédites doivent être distinguer (en pointillé par exemple)
- Les cartes 
- Responsive

<!--chapter:end:05-others.Rmd-->

`r if (knitr:::is_html_output()) '
# References {-}
'`

<!--chapter:end:06-references.Rmd-->

